臺灣桃園地方法院刑事判決　　　　　　 96年度簡上字第415號
上　訴　人
即　被　告　甲○○○○○○○○.
上列上訴人因竊盜案件，不服本院刑事庭96年6 月27日96年度簡
字第178 號第一審刑事簡易判決（聲請簡易判決處刑案號：96年
度偵字第13364 號），提起上訴，本院管轄之第二審合議庭判決
如下：
    主  文
上訴駁回。
甲○○○○○○○○○　○○○○○○○緩刑貳年，緩刑期內並
付保護管束。
    事  實
一、甲○○○○○○○○○　○○○○○○○，係泰國人，意圖
    為自己不法之所有，於民國96年6 月11日上午6 時40分許，
    在桃園縣蘆竹鄉新興村新興51之1 號旁農地內，持其所有客
    觀上足以為危害人身安全而得作為兇器使用之鐮刀1 把竊取
    乙○○所種植之竹筍18支（價值約為新臺幣500 元），並將
    採下之竹筍放入自備塑膠袋內，準備帶回住處食用。嗣於同
    日上午7 時許，為警在上址當場查獲，並扣得上開鐮刀1 把
    。
二、案經桃園縣政府警察局大園分局報請臺灣桃園地方法院檢察
    署檢察官偵查起訴。
    理  由
一、訊據被告甲○○○○○○○○○　○○○○○○○對其於前
    揭時、地，持自備之鐮刀竊取乙○○所種植之竹筍18支等事
    實，迭於警詢、偵查及本院審理時均坦認不諱，核與證人即
    告訴人乙○○於警詢時指訴之情節相符，並有贓物認領保管
    單1 紙及查獲照片4 幀附卷可稽，復有鐮刀1 把扣案可佐。
    綜上所述，足認被告自白與事實相符，本件事證明確，被告
    犯行已堪認定，應依法論科。
二、按被告於行竊時所攜帶之鐮刀1 把，屬鐵製材質，型尖而質
    硬，有前述工具扣案可參，客觀上均足以對人之生命、身體
    構成威脅，屬兇器至明。核被告所為，係犯刑法第321 條第
    1 項第3 款之加重竊盜罪。原審基此認定，援引刑法第321
    條第1 項第3 款、第41條第1 項前段、第38條第1 項第2 款
    等規定，逕以簡易判決判處被告有期徒刑6 月，如易科罰金
    ，以新臺幣1000元折算1 日，暨以扣案之鐮刀，乃被告所有
    並供犯罪所用之物，依刑法第38條第1 項第2 款規定併予宣
    告沒收，至前揭塑膠袋雖係被告供本件犯罪所用之物，業據
    被告供明在卷，然並未扣案，且查無證據證明現仍存在，為
    避免日後執行之困難，爰不為沒收之宣告，核其認事用法，
    俱無違誤，量刑亦稱妥適。被告上訴意旨以九十六年罪犯減
    刑條例業已於96年7 月16日施行，依法請予被告減刑云云，
    惟被告所犯上開加重竊盜罪，為96年4 月24日以後所犯，不
    合於中華民國96年罪犯減刑條例所規定之減刑條件，上訴人
    執此指摘原審認事用法不當，為無理由，自應予駁回。
三、末查被告前未曾因故意犯罪受有期徒刑以上刑之宣告，有卷
    附臺灣高等法院被告前案紀錄表可按，素行良好，因年輕識
    淺一時失慮而犯罪，所犯情節尚未對社會治安造成嚴重實害
    ，事後已深具悔意，已與告訴人乙○○達成和解且告訴人復
    當庭表示願意原諒被告等情，此有和解書1 紙及96年8 月29
    日之審判筆錄在卷可參，且被告自96年6 月11日起至同年7
    月19日業已羈押於桃園看守所近39日，經此起訴、審判與刑
    之宣告，當知所警惕，信無再犯之虞，本院認所宣告之刑以
    暫不執行為適當，爰併宣告緩刑2 年，以啟自新，而被告為
    外國人，為維護我國境內治安，爰併予宣告緩刑期內付保護
    管束。
據上論斷，應依刑事訴訟法第455 條之1 第3 項、第368 條，刑
法第74條第1項第1 款，第93條第1項，判決如主文。
本案經檢察官鄭東峰到庭執行職務。
中　　華　　民　　國　　96　　年　　9 　　月　　12　　日
                  刑事第七庭    審判長法　官  林惠霞
                                      法  官  張淑華
                                      法  官  連雅婷
以上正本證明與原本無異。
如不服本判決，應於送達後10日內，向本院提出上訴狀。
                                      書記官　張尹嫚
中　　華　　民　　國　　96　　年　　9 　　月　　12　　日
